臺灣板橋地方法院交通事件裁定　　　　　　　　　　九十三年度交聲字第九八九號
　　原處分機關　交通部公路總局臺北區監理所
　　異　議　人
　　即受處分人　林炯立
右列受處分人因違反道路交通管理處罰條例案件，對於交通部公路總局臺北區監理所
於中華民國九十三年七月二十一日以北監自裁字第裁四０─Ｃ00000000號違
反道路交通管理事件裁決書所為之裁決處分（原舉發案號：臺北縣政府警察局九十三
年四月二十九日北縣警交字第Ｃ00000000號）不服，聲明異議，本院裁定如
左：
    主  文
異議駁回。
    理  由
一、原處分意旨略以：異議人即受處分人林炯立駕駛其所有之車號Ｐ八─八六九五號
    自用小客車，於民國九十三年四月二十九日十四時四十分許，在臺北縣新店市○
    ○○道，因「占用道路停車（迴車道）」之違規，經警拍照採證後執行拖吊移置
    ，原處分機關乃依道路交通管理處罰條例第五十六條第一項第五款之規定裁處罰
    鍰新臺幣（下同）九百元。異議人則以：Ｐ八─八六九五號車停放在上處約有五
    個月之久，被拖吊兩次均是員警陳世明所執行，當時停於馬路外凸無紅線處，停
    車位置前方及後方皆有劃紅線，如該處不能停車，應將紅線劃上云云，表明不服
    而提出異議。
二、按汽車不得在顯有妨害他車通行之處所停車，道路交通安全規則第一百十二條第
    一項第九款。又汽車駕駛人在顯有妨礙他車通行處所停車者，處六百元以上一千
    二百元以下罰鍰；前揭情形，交通勤務警察或依法令執行交通稽查任務人員，應
    責令汽車駕駛人將車移置適當處所；如汽車駕駛人不予移置或不在車內時，得由
    該交通勤務警察或依法令執行交通稽查任務人員為之，或得於舉發其違規後，使
    用民間拖吊車拖離之，並收取移置費，道路交通管理處罰條例第五十六條第一項
    第五款、第二項分別定有明文。
三、查本件異議人所有之車號Ｐ八─八六九五號自用小客車，於九十三年四月二十九
　　日十四時四十分許，在臺北縣新店市○○街○道迴車道，因占用迴轉車道停車，
　　經臺北縣政府警察局新店分局交通分隊執勤員警依違反道路交通管理處罰條例第
　　五十六條第一項第五款「在顯有妨礙他車通行處所停車」之規定，拍照採證後逕
　　行舉發並執行拖吊移置之事實，業據證人即舉發員警臺北縣政府警察局新店分局
　　交通分隊警員陳世明到庭結證屬實，並有證人陳世明所提出之顯場舉發照片，及
    臺北縣政府警察局九十三年四月二十九日北縣警交字第Ｃ00000000號舉
    發違反道路交通管理事件通知單、臺北縣政府警新店分局九十三年五月二十日店
    警交裁字第０九三００一六四二六號函、九十三年六月二十三日店警交裁字第０
    九三００二一九０九號函影本各一份附卷可稽。異議人雖執前詞提出異議，惟查
    ：
（一）異議人所有之前開自用小客車於右揭時間，在臺北縣新店市○○街○道迴車道
      之顯有妨礙他車通行處所停車之違規事實，業據證人即舉發員警陳世明到庭結
      證稱：「（問：本件交通違規是你舉發？）是的，在勤務時間，我發現係爭車
      輛停放在高架橋下的迴車道，我是認為他占用車道，妨害車輛通行來舉發，那
      一條道路兩邊都劃有紅線，系爭車輛停放的位置剛好是一個缺口，沒有劃紅線
      ，所以我沒有以紅線停車舉發，而以占用道路，妨害車輛通行來舉發，異議人
      這樣停車會影響其他車輛通行，已經占用車道停車。」等語明確（見本院九十
      三年八月二十日訊問筆錄），且異議人自承有停放於該處，足徵異議人上開自
      用小客車於右揭時間確有停放於臺北縣新店市○○街○道迴車道之事實。
（二）依卷附舉發照片所示，該路段為高架橋下迴車道，左右兩側均劃設有紅線，用
      以禁止臨時停車，異議人車輛停放位置係右側車道旁圍籬缺口處，該處雖未劃
      側，因該車斜停後車尾突出於道路中，勢將造成後方車輛通行上之阻礙，亦即
      後方來車路過該處尚無法直接通過，而須以繞行方式繞過該自用小客車左後側
      始能通過，致使後方駕駛人無法看清前方路況，尤其遇有夜間視線不佳之路況
      時更會造成車輛通行上之危險。從而，依卷附舉發照片顯示，異議人所為確已
      符合前開處罰要件，而舉發員警依前開道路交通管理處罰條例第五十六條第二
      項之規定，於舉發後執行拖吊移置，亦無違誤之處。是異議人前揭在顯有妨礙
      他車通行之處所停車之違規事實，洵堪認定。至異議人辯以伊車停放後方是欄
      杆，沒有道路，車尾一小部分突出，但不會影響其他車輛通行，為何兩次拖吊
      都是員警陳世明執行，第一次遭拖吊時拖吊場並未向伊收拖吊費，代表舉發機
      關理虧云云，與上開舉發照片所示之情節不合，並非足採
（三）再者，異議人辯解若上址不能停車，主管機關應劃上紅線讓民眾知道云云。惟
      上開道路交通管理處罰條例第五十六條第一項係將在設有禁止停車標誌、標線
      之處所停車，及在顯有妨礙他車通行處所停車，併列為處罰事由，足見在顯有
      妨礙他車通行處所之禁止停車，不以其處所劃設有禁止停車之標誌或標線（即
      紅色禁止標線）為必要，是異議人前開所辯，容有誤會，不足採信。況由舉發
      照片以觀，姑且不論異議人經舉發之停車位置有無標繪紅線，惟異議人未擇適
      當地點將汽車緊靠道路右側停放，卻以上述斜停之方式停車造成他車通行上之
      障礙則為不爭之事實，與道路交通安全規則第一百十二條第一項第九款規定「
      汽車不得在顯有妨害他車通行之處所停車」即有違反，異議人所辯亦無足採。
四、綜上所述，異議人所有上開自用小客車確於上開時、地，在顯有妨礙他車通行之
    處所停車之違規行為，至堪認定，異議人所辯均無足採。原處分機關依據道路交
    通管理處罰條例第五十六條第一項第五款及違反道路交通管理事件統一裁罰基準
    表規定，裁處罰鍰九百元，無任何違誤，量罰亦甚妥適，應予維持；本件異議為
    無理由，應駁回之。
據上論斷，應依道路交通管理處罰條例第八十七條第二項，道路交通案件處理辦法第
十九條，裁定如主文。
中　　　華　　　民　　　國　　九十三　　年　　　八　　　月　　二十三  　日
  　　　　　　　　　　　　　　　　臺灣板橋地方法院交通法庭
                                      法  官  楊  志  雄
右正本證明與原本無異。
如不服本裁定應於送達後五日內向本院提出抗告狀。
                                      書記官  胡  勤  義
中　　　華　　　民　　　國　　九十三　　年　　　八　　　月　　二十三  　日
